【裁判字號】    95,上,128
【裁判日期】    951011
【裁判案由】    回復原狀
【裁判全文】
臺灣高等法院高雄分院民事判決           95年度上字第128號
上  訴  人  乙○○
訴訟代理人  甲○○
被上訴人    永信建設開發股份有限公司
法定代理人  丙○○
訴訟代理人  柯尊仁律師
複代理人    黃偉欽律師
上列當事人間因回復原狀事件，上訴人對於中華民國95年5 月11
日臺灣高雄地方法院94年度訴字第205 號第一審判決提起上訴後
，聲請本院就關於假執行之上訴，先為辯論及裁判，本院於民國
95年10月4日就假執行之上訴言詞辯論終結，判決如下：
    主  文
本件假執行之上訴駁回。
    事實及理由
一、上訴人依民事訴訟法第455條規定，聲請就關於假執行之上
    訴，先為辯論，爰依其聲請，就假執行上訴部分，先為辯論
    及判決，合先明。
二、上訴人主張兩造間請求回復原狀事件，前經原審判決上訴人
    應將坐落高雄市○鎮區○○段1小段1580地號土地，權利範
    圍10000分之78，暨其上建號第3426號即門牌號碼高雄市前
    鎮區○○○路227巷55號建物之所有權全部移轉登記予被上
    訴人，並將上開房地返還與被上訴人，並判決准被上訴人以
    新臺幣182萬元供擔保後得假執行，惟上訴人設籍居住上述
    房地經年，孩子亦就學於此，且上訴人之夫為殘障者，因行
    動不便，欲租得安全性與方便性房屋居住，豈是任意或輕易
    即能尋得，又上訴人在上開房屋從事國中小補習教育工作，
    倘學生家長知悉上訴人與建商打官司，又四處找房子，教學
    品質受質疑，而影響上訴人之生計，且被上訴人業已對該房
    地進行假處分，並無爾後恐受難以抵償之虞等語，聲明(一)原
    判決關於宣告假執行部分廢棄。(二)被上訴人在第一審之假執
    行聲請駁回。
三、被上訴人則以被上訴人依約於94年1月4日銀行尚未撥款前，
    將系爭房地辦妥移轉登記，並點交予上訴人，詎上訴人嗣後
    卻向銀行表示拒絕放款予被上訴人，從而被上訴人在本件訴
    訟終結前，對於返還系爭房地之請求，自屬有「非迅速執行
    ，恐因上訴人處分，而遭受難以回復原狀」之損害，且原審
    假執行判決符合民事訴訟法第390條第2項規定等語資為抗辯
    ，並答辯聲明：關於假執行部分之上訴駁回。
四、按民事訴訟法第391條規定：「被告釋明因假執行恐受不能
    回復之損害者，如係第389條情形，法院應依其聲請宣告不
    准假執行，如係前條情形，應宣告駁回原告假執行之聲請。
    」，所謂「因假執行恐受不能回復之損害」，係指被告因假
    執行所受之損害，有不能回復原狀或回復顯有困難之情形而
    言。查上訴人之夫雖係殘障且與孩子居住系爭房地，惟目前
    租售房屋之物件不少，上訴人另尋居家安全方便之房屋客觀
    上並無不易，且上訴人自承上訴人係在系爭房屋從事國中、
    國小補習工作，學生有5個人，係家教性質，不用向政府機
    關申請立案等語，上訴人從事補習工作，係家教性質，學生
    僅有5人，就近賃屋，學生並不會流失，縱他地賃屋居地，
    亦可招募學生補習，不致因被上訴人之假執行受不能回復之
    損害，雖被上訴人就系爭房地已為假處分，（原法院94年度
    執全字第576號），惟假處分係禁止上訴人為處分等行為，
    與假執行係在判決確定前，實現判決內容以保障勝訴當事人
    權益不同，上訴人主張被上訴人已為假處分，被上訴人並無
    爾後恐受難於抵償之虞，要屬誤會。另按原告依民事訴訟法
    第390條第2項規定為假執行之聲請，雖未釋明在判決確定前
    不為執行，將受難於抵償或難於計算之損害，然既據原告陳
    明在執行前可供擔保，以備不當執行賠償被告之用，縱令被
    告因不當之執行而受損害，亦無不能受賠償之虞，法院自應
    依其聲請，宣告命供擔保後而准許之。上訴人雖未依民事訴
    訟法第391條之規定，釋明其因本件假執行恐受不能回復之
    損害，原審酌定相當金額命供擔保後，為假執行之宣告，並
    無不合，上訴人就假執行部分之上訴，非有理由，應駁回上
    訴人假執行之上訴。
據上論結，本件假執行之上訴為無理由，爰依民事訴訟法第455
條、第449條第1項，判決如主文。
中    華    民    國    95    年    10    月    11    日
                            民事第六庭
                                審判長法官  許明進
                                法      官  謝肅珍
                                法      官  張明振
以上正本證明與原本無異。
本判決不得上訴。
中    華    民    國    95    年    10    月    12    日
                                書  記  官  彭筱瑗
                                                      Q


司法院資訊處製作；財團法人民間司法改革基金會備份。
